【裁判字號】    97,抗,129
【裁判日期】    970318
【裁判案由】    聲請減刑並定應執行刑
【裁判全文】
臺灣高等法院刑事裁定                   97年度抗字第129號
抗  告  人
即受 刑 人  甲○○
上列受刑人因聲請減刑及定應執行刑案件，不服臺灣宜蘭地方法
院中華民國97年1月8日裁定（97年度聲減字第1號），提起抗告
，本院裁定如下：
    主  文
抗告駁回。
    理  由
一、本件抗告意旨略以：抗告人共犯10罪，最先所犯者為過失傷
    害罪，訴訟期間又犯傷害致死罪，之後又陸續犯意圖販賣海
    洛因、傷害致死、販賣安非他命、恐嚇安全、恐嚇取財、持
    有安非他命、持有手槍、偽造貨幣等8 罪均已判決確定。過
    失傷害罪雖易科罰金完畢，仍須與傷害致死罪定應執行刑，
    而其餘7 罪再合併定應執行刑。惟台灣宜蘭地方法院91年度
    聲字第826 號裁定書漏未考慮已執行完畢之過失傷害罪，直
    接將傷害致死罪與其餘7 罪合併定應執行刑，等到最後偽造
    有價證券判決確定後，高等法院定應執行刑之時，才發現此
    一錯誤，而直接在95年度聲字第1080號裁定中，更正治癒台
    灣宜蘭地方法院本身之違法。將傷害致死罪與過失傷害罪合
    併定應執行刑有期徒刑8年，其餘8罪定應執行刑有期徒刑20
    年，雖最後之結果與刑法第50條規定相符，然而抗告人認為
    ，高等法院以通常程序更正治癒違法裁定，係違背裁判確定
    後發現違法應以非常上訴糾正之法理云云。
二、經查：
(一)、受刑人甲○○因於附表所列日期犯過失傷害、過失致死、肅
    清煙毒條例等罪，經法院分別判處如附表所示之刑，均經確
    定在案。台灣宜蘭地方法院97 年度聲減字第1號裁定，以受
    刑人所犯附表編號1、4、6、7之罪，其犯罪時間皆在96 年4
    月24日以前，合於中華民國96年罪犯減刑條例第2條第1項第
    3款、第8條第1項、第3項、第11條、第12條減刑條件，故准
    予減刑。
(二)、復按刑法業於民國94年2月2日修正公布，於95年7月1日施行
    。依修正後之刑法第2條第1項規定「行為後法律有變更者，
    適用行為時之法律。但行為後之法律有利於行為人者，適用
    最有利於行為人之法律」。又裁判確定前犯數罪，依刑法第
    51條定應執行刑時，其中一罪在新法施行前者，亦應為新舊
    法比較（最高法院95年5月23日第8次刑事庭會議決議可資參
    照）。本件受刑人甲○○行為時之刑法第51條規定：「數罪
    併罰，分別宣告其罪之刑，依左列各款定其應執行者：」其
    中第5 款規定：「宣告多數有期徒刑者，於各刑中之最長期
    以上，各刑合併之刑期以下，定其刑期。但不得逾20年。」
    惟95年7月1日修正公布施行之刑法第51條第5款則規定：「
    宣告多數有期徒刑者，於各刑中之最長期以上，各刑合併之
    刑期以下，定其刑期。但不得逾30年。」比較結果，修正後
    刑法並非較有利於行為人，依刑法第2條第1項前段之規定，
    仍應依修正前刑法，定其應執行之刑。台灣宜蘭地方法院97
    年度聲減字第1號裁定依修正前刑法第51條第5款，就甲○○
    所犯附表編號1與編號2所列不應減刑之罪所處之刑，及編號
    4、6、7與編號3、5、8、9、10 所列不應減刑之罪所處之刑
    ，各定其應執行之刑，經核並無違誤，抗告人所述理由與該
    裁定無涉，應予駁回。
據上論結，應依刑事訴訟法第412條，裁定如主文。
中    華    民    國    97    年    3     月    18    日
                  刑事第三庭  審判長法  官  蔡秀雄
                                    法  官  謝靜恒
                                    法  官  許文章
以上正本證明與原本無異。
如不服本裁定，應於收受送達後5日內向本院提出再抗告狀。
                                    書記官  蔡慧娟
中    華    民    國    97    年    3     月    19    日


司法院資訊處製作；財團法人民間司法改革基金會備份。
